臺灣屏東地方法院刑事判決　　　　　 100年度交簡上字第25號
上　訴　人　臺灣屏東地方法院檢察署檢察官
上　訴　人
即　被　告　張天城
上列上訴人因業務過失致死等案件，不服本院99年度交簡字第89
5 號中華民國99年12月31日第一審簡易判決（聲請簡易判決處刑
案號：99年度偵字第4972、7934號），提起上訴，本院管轄之第
二審合議庭判決如下：
    主  文
上訴駁回。
張天城緩刑貳年。
    事  實
一、張天城領有普通小型車駕駛執照，平日受僱從事水電維修工
    作，以駕駛車輛載運人員、貨物為附隨業務，為從事駕駛業
    務之人，其於民國99年4 月16日17時至17時30分間，在屏東
    縣內埔鄉老埤村某處飲用啤酒後，呈泥醉、注意力無法集中
    之狀態，顯已不能安全駕駛動力交通工具，竟仍駕駛車牌號
    碼0823-PA 號自小客貨車上路，自上開飲酒處出發，於同日
    18時50分許，沿屏東縣麟洛鄉○○路由東往西前行，途經民
    權路98號前，本應注意飲用酒類後其吐氣所含酒精濃度超過
    每公升0.25毫克不得駕車，且應注意車前狀況，並隨時採取
    必要之安全措施，而當時天候晴，路面乾燥、無缺陷、亦無
    障礙物，視距良好，依當時情形並無不能注意之情事，竟酒
    後駕車復疏未注意車前狀況，採取必要之安全措施，適有吳
    玉英妹在該處由南往北欲穿越民權路，張天城駕車前行至該
    處時並未注意車前狀況，且注意力、判斷力已受酒精影響，
    因而閃避不及撞擊吳玉英妹，致吳玉英妹倒地並受有腹部鈍
    傷致內出血及休克、右肱股及尺骨、骨盆骨折、頭部外傷併
    顱內出血等傷害，經警據報到場處理，於同日19時33分許對
    張天城施以呼氣酒精濃度測試，測得其呼氣所含酒精濃度達
    每公升0.6 毫克，始查悉上情，吳玉英妹經送醫急救後雖曾
    好轉，然因年事已高仍於98年8 月7 日15時45分因傷重不治
    死亡。
二、案經吳玉英妹之配偶林維興訴由屏東縣政府警察局屏東分局
    報告，及臺灣屏東地方法院檢察署檢察官據報相驗後，聲請
    以簡易判決處刑。
    理  由
一、按傳聞法則之重要理論依據，在於傳聞證據未經當事人之反
    對詰問予以核實，乃予排斥，惟若當事人已放棄對原供述人
    之反對詰問權，於法院審判時表明同意該等傳聞證據可作為
    證據，基於證據資料愈豐富，愈有助於真實發現之理念，並
    貫徹刑事訴訟法修法加重當事人進行主義之精神，確認當事
    人對於證據能力有處分權之制度，傳聞證據經當事人同意作
    為證據，法院認為適當者，亦得為證據。本件檢察官、上訴
    人即被告（下稱被告）張天城於本院言詞辯論終結前，對於
    卷附具有傳聞證據性質之證據，均已知其情，然未聲明異議
    ，本院復斟酌各該證據並非非法取得，亦無證明力明顯過低
    之情形，以之作為證據，應屬適當，是依刑事訴訟法第159
    條之5 第1 項規定，應認該等證據均得採為證據。
二、上揭犯罪事實，業據被告張天城於警詢時、偵查中及本院審
    理時坦承不諱，核與證人即告訴人林維興於警詢時指述之情
    相符，並有道路交通事故現場圖、道路交通事故調查報告表
    (一)、(二)、酒精測定紀錄表、刑法第185 條之3 案件測試觀察
    紀錄表、長庚醫療財團法人高雄紀念醫院診斷證明書、現場
    照片等件在卷足資佐證；又被害人吳玉英妹係因本件道路交
    通事故致受有腹部鈍傷致內出血及休克、右肱股及尺骨、骨
    盆骨折、頭部外傷併顱內出血等傷害經送醫後仍不治死亡等
    情，業經臺灣屏東地方法院檢察署檢察官督同法醫師相驗明
    確，並有相驗筆錄、檢驗報告書、相驗屍體證明書各1 份及
    相片6 幀附卷可稽，足認被告之自白與事實相符，應堪採信
    。按不能安全駕駛之認定標準，依一般人呼氣酒精成分達每
    公升0.55毫克以上者，肇事率為一般正常人之10倍，即已達
    不能安全駕駛，本件被告肇事後經警以酒精濃度測試器施以
    酒精濃度測試，仍測得其呼氣所含之酒精濃度達每公升0.6
    毫克，且其又駕車撞擊他人，是其呼氣酒精成分業已遠逾標
    準值並因而肇致本件道路交通事故之發生，顯見被告已達不
    能安全駕駛動力交通工具之程度。次按汽車駕駛人飲用酒類
    後其吐氣所含酒精濃度超過每公升0.25毫克，不得駕車；汽
    車行駛時，駕駛人應注意車前狀況，並隨時採取必要之安全
    措施，道路交通安全規則第114 條第2 款、第94條第3 項分
    別定有明文，被告駕車自應注意上述道路交通安全規定並遵
    守之，而依當時狀況，又無不能注意之情事，被告竟仍酒後
    駕車，復疏未注意車前狀況，即駕車貿然前行，以致肇事，
    被告之駕駛行為顯有過失，本件道路交通事故前經檢察官送
    請臺灣省高屏澎區車輛行車事故鑑定委員會鑑定，結果同此
    認定「被告駕駛小客貨車酒精濃度嚴重過量〈酒測值0.60毫
    克〉未注意車前狀況，並採取必要安全措施同為肇事原因」
    ，有臺灣省高屏澎區車輛行車事故鑑定委員會高屏澎區9906
    41號鑑定意見書附卷可稽。另被害人因本件道路交通事故死
    亡，與被告之過失行為間並有相當因果關係，雖被害人穿越
    道路未小心迅速通行，與道路交通安全規則第134 條第1 項
    第4 款之規定有違，致發生本件道路交通事故，亦有過失，
    然仍不能因此而解免被告之罪責，本件事證明確，被告服用
    酒類不能安全駕駛動力交通工具而駕駛及業務過失致死之犯
    行，業臻明確而可認定，應予依法論科。
三、查被告張天城平日以駕駛車輛載運人員、貨物為附隨業務，
    為從事駕駛業務之人，業據其供明在卷，是核被告所為，係
    犯刑法第185 條之3 之服用酒類不能安全駕駛動力交通工具
    而駕駛罪及第276 條第2 項之業務過失致人於死罪。被告所
    犯上開2 罪間，犯意個別、行為互殊，應予分論併罰。被告
    酒醉駕車，因而致人死亡，就過失致死部分，應依道路交通
    管理處罰條例第86條第1 項之規定加重其刑。
四、原審認被告張天城罪證明確，因而適用刑法第185 條之3 、
    第276 條第2 項、第41條第1 項前段、第42條第3 項前段及
    道路交通管理處罰條例第86條第1 項等規定，並審酌被告於
    飲酒後呼氣所含酒精濃度為每公升0.6 毫克之情形下，仍貿
    然駕車上路，並因疏未注意車況肇生車禍致他人死亡，犯罪
    情節不輕，且未與被害人家屬達成和解；暨衡其犯後態度及
    非無和解誠意等一切情狀，分別量處罰金新台幣65,000元、
    有期徒刑6 月，並均諭知以新臺幣1,000 元折算1 日之易服
    勞役及易科罰金折算標準，經核原判決認事用法，均無不合
    ，量刑亦屬允當。檢察官及被告空言上訴指摘原判決不當，
    均無理由，應予駁回。
五、按被告張天城未曾因故意犯罪受有期徒刑以上刑之宣告，有
    臺灣高等法院被告前案紀錄表附卷可稽，其因一時過失，致
    罹刑典，事後已坦承犯行，且與被害人家屬和解並賠償損害
    等情，業據被害人家屬林妃萍陳明在卷，經此刑之宣告後，
    應知所惕勵，信無再犯之虞，因認以暫不執行其刑為適當，
    爰為緩刑2 年之諭知，以勵自新。
據上論斷，應依刑事訴訟法第455 條之1 第1 項、第3 項、第36
8 條，刑法第74條第1 項第1 款，判決如主文。
本案經檢察官陳立興到庭執行職務。
中    華    民    國   100    年    5     月    25    日
                  交通法庭    審判長法  官  林家聖
                                    法  官  謝濰仲
                                    法  官  黃柏霖
以上正本證明與原本無異。
本判決不得上訴。
中    華    民    國   100    年    5     月    25    日
                                    書記官  鍾思賢
附錄本判決論罪科刑法條全文
中華民國刑法第185條之3：
服用毒品、麻醉藥品、酒類或其他相類之物，不能安全駕駛動力
交通工具而駕駛者，處1 年以下有期徒刑、拘役或15萬元以下罰
金。
中華民國刑法第276條第2項
因過失致人於死者，處2 年以下有期徒刑、拘役或2 千元以下罰
金。
從事業務之人，因業務上之過失犯前項之罪者，處5 年以下有期
徒刑或拘役，得併科3 千元以下罰金。